【裁判字號】    90,易,55
【裁判日期】    900301
【裁判案由】    毒品危害防制條例
【裁判全文】
臺灣臺北地方法院刑事判決                              九十年度易字第五五號
    公  訴  人  臺灣臺北地方法院檢察署檢察官
    被      告  甲○○
右列被告因違反毒品危害防制條例案件，經檢察官提起公訴（八十九年度毒偵字第三
二三○號、第三四六八號）及台灣台北地方法院檢察署檢察官移送併案審理（八十九
年度毒偵字第三四八六號），本院判決如左：
    主  文
甲○○連續施用第二級毒品，累犯，處有期徒刑捌月。扣案之安非他命貳小包（毛重
零點貳貳公克，淨重零點壹捌公克及毛重零點伍公克，淨重零點壹陸公克各壹包）
均沒收銷燬之，另扣案之錫箔紙壹張、紙捲管壹支及吸食器壹組均沒收之。
    事  實
一、甲○○於民國八十六年間曾因違反麻醉藥品管理條例案件，經本院於八十六年五
    月二日以八十六年度易字第二四五０號判處有期徒刑三月確定，並於同年六月二
    十四日易科罰金執行完畢。猶不知悔改，復於八十七年十一月七日、八十八年十
    二月十七日、八十九年一月二十一日分別在台北市○○路○段九十九巷十七弄十
    三號住處內施用第二級毒品安非他命，為警在上址查獲，經本院先後以八十七年
    度毒聲字第一三七九號、八十八年度毒聲字第三二五四號裁定送觀察、勒戒、以
    八十九年度毒聲字第二八七號裁定令入戒治處所施以強制戒治後，前兩次均認無
    繼續施用毒品之傾向，經台灣台北地方法院檢察署檢察官分別以八十七年度偵字
    第二三六三三號、八十九年度毒偵字第一四八號為不起訴處分，第三次於強制戒
    治期間，經本院以八十九年度毒聲字第一六四二號裁定停止戒治，所餘戒治期間
    ，付保護管束。詎甲○○於八十九年八月十九日停止戒治而出所後，復基於概括
    之犯意，自八十九年十月十七日起至同年十一月十六日止，連續在其前述住處房
    間內施用第二級毒品安非他命多次。嗣甲○○除於八十九年十一月二日在台灣台
    北地方法院檢察署經採尿查獲外，並經警分別於同年十月二十日晚間十時五十分
    許、同年十一月十七日下午二時三十分許在前揭其住處房間內查獲，並先後扣得
    其所有之安非他命一小包（毛重○．二二公克，淨重○．一八公克）、錫箔紙一
    張、紙捲管一支及安非他命一小包（毛重○．五三公克，淨重○．一六公克）、
    吸食器一組。
二、案經臺北市政府警察局松山分局報請臺灣臺北地方法院檢察署檢察官偵查起訴。
    理  由
一、訊據被告甲○○除對右揭查獲之吸食器否認為其所有外，對其餘事實均坦白承認
    ，核與被告採尿送驗之結果，均呈安非他命陽性反應，有台灣檢驗科技股份有限
    公司於八十九年十一月九日出具之濫用藥物尿液檢驗報告（見八十九年度毒偵字
    第三四六八號卷第四頁）、台北市立療養院於同年月二十七日出具之煙毒尿液檢
    驗報告書附卷足稽（見同年度毒偵字第三二三○號卷第三十八頁），並有扣案之
    安非他命一小包（毛重○．二二公克，淨重○．一八公克）、錫箔紙一張、紙捲
    管一支（見前揭第三二三○號偵卷第二十五頁）及安非他命一小包（毛重○．五
    三公克，淨重○．一六公克）、吸食器一組（見同年度毒偵字第三四八六號卷第
    三十頁）可佐，且該被查獲之粉末確呈安非他命反應，並經台北市政警察局松山
    分局檢驗屬實，有該分局出具之毒品檢驗報告書（見前揭第三二三○號偵卷第十
    一頁、第三四八六號偵卷第八頁）附卷可參。至被告否認右揭吸食器為其所有，
    然該吸食器係在被告住處房間內查獲，並經證人即被告母親劉湘蘭於警訊時證稱
    ：確定是被告所有等語（見前揭第三四八六號偵卷第六頁），被告母親當不致有
    所誣陷，堪信該吸食器確為被告所有，並為其供吸食毒品所用之物，是其所辯，
    不足採信。又被告前曾因施用毒品案件，經本院兩次裁定送觀察、勒戒後，均因
    無繼續施用毒品傾向，經台灣台北地方法院檢察署檢察官為不起訴處分，再因施
    用毒品案件，經本院裁定送強制戒治後，於戒治期間，經本院裁定停止戒治，於
    八十九年八月十九日始停止戒治而出所等情，分別有台灣高等法院被告全國前案
    紀錄表、台灣高等法院檢察署刑案紀錄簡覆表、台灣台北地方法院法務部在監在
    押資料表、本院八十九年度毒聲字第一六四二號裁定（以上均見本院卷）、本院
    八十九年度毒聲字第二八七號裁定（見前揭第三二三○號偵卷第二十九頁至第三
    十頁）附卷可查。本件事證明確，被告犯行堪以認定。
二、核被告所為，係犯毒品危害防制條例第十條第二項之施用第二級毒品罪。公訴意
    旨認被告於八十九年六月底起即有施用毒品安非他命之犯行，惟被告於同年八月
    十九日始停止戒治而出所，此有台灣台北地方法院法務部在監在押資料表在卷可
    查，已如前述，在此之前被告尚在戒治中，即無於八十九年六月底起有施用毒品
    安非他命之可能，應以被告於本院審理時坦承之同年十月十七日起有施用毒品安
    非他命之犯行，為可採信，因公訴人認此部分犯行與本件論罪科刑部分，屬連續
    犯之裁判上一罪，爰不另為無罪之諭知；又公訴意旨僅認被告至八十九年十一月
    二日止有施用毒品安非他命之犯行，惟被告於同年月十七日為警查獲時所採集之
    尿液，仍呈安非他命陽性反應，此有前述台北市立療養院出具之煙毒尿液檢驗報
    告書附卷可查，並如前述，自應以被告於本院審理時坦承之同年十一月十六日止
    仍有施用毒品安非他命之犯行，為可採信，因公訴人此未論及之部分與本件論罪
    科刑部分，時間緊接，所犯罪名與構成要件相同，顯係基於概括犯意而為，屬連
    續犯之裁判上一罪，為起訴效力所及，本院自得併予審理。而被告施用毒品前持
    有毒品之行為，本應論以持有毒品罪，惟其持有後進而施用，其持有之低度行為
    為高度之施用行為所吸收，爰不另論罪。又其先後多次施用之犯行，時間緊接，
    罪名與構成要件相同，顯係基於概括犯意而為，應依連續犯規定論以一罪，並加
    重其刑。查被告有事實欄所載之犯罪科刑執行情形，有台灣高等法院檢察署刑案
    紀錄簡覆表在卷可按，其於刑之執行完畢後，五年以內再犯本件有期徒刑以上之
    罪，為累犯，應依法遞加重其刑。爰審酌被告前因違反麻醉藥品管理條例案件經
    本院判處有期徒刑三月確定後，八十七年間起即一再因施用毒品案件，經送觀察
    、勒戒或強制戒治，其第三次施用毒品之犯行，並經本院以八十九年度易字第五
    四一號判處有期徒刑六月（見前揭第三二三○號偵卷第三十二頁至第三十四頁）
    ，猶不知戒除惡習再犯本件之罪，惟其犯罪後坦承犯行之態度良好等一切情狀，
    量處如主文所示之刑。扣案之安非他命二小包（毛重○．二二公克，淨重○．一
    八公克及毛重○．五三公克，淨重○．一六公克各一包），為毒品危害防制條例
    所稱毒品，應依同條例第十八條第一項前段沒收銷燬之；另扣案之錫箔紙一張、
    紙捲管一支及吸食器一組，為被告所有並為其供犯罪所用之物，應依刑法第三十
    八條第一項第二款沒收之。
據上論斷，應依刑事訴訟法第二百九十九條第一項前段、毒品危害防制條例第十條第
二項、第十八條第一項前段，刑法第十一條前段、第五十六條、第四十七條、第三十
八條第一項第二款，判決如主文。
本案經檢察官於知慶到庭執行職務
中      華      民      國    九十      年      三      月      一      日
                                      臺灣臺北地方法院刑事第三庭
                                          法  官  劉  台  安
右正本證明與原本無異。
如不服本判決，應於判決送達後十日內，向本院提出上訴狀。
                                          書記官  張  汝  琪
中      華      民國    九十      年      三      月      五      日
附錄本案論罪科刑法條全文
毒品危害防制條例第十條
施用第一級毒品者，處六月以上五年以下有期徒刑。
施用第二級毒品者，處三年以下有期徒刑。
毒品危害防制條例第十八條
查獲之毒品及專供製造或施用毒品之器具，不問屬於犯人與否，均沒收銷燬之。但合
於製藥或研究之用者，得不予銷燬。
前項合於醫藥或研究用毒品或器具之管理辦法，由法務部會同行政院衛生署定之。


司法院資訊處製作；財團法人民間司法改革基金會備份。
